

# FA NGOM

## DÉVELOPPEUSE WEB JUNIOR

Titulaire d'une maîtrise en droit des affaires option: Banque et Assurance avec plus de dix ans d'expérience dans le secteur bancaire, j'ai décidé d'orienter ma reconversion Professionnelle vers le domaine du numérique.

Rigoureuse, autonome et dotée d'un bon sens relationnel, ma curiosité m'a tourné vers les nouvelles technologies. J'aime évoluer dans ce domaine très technique qui demande rigueur et patience.

#### CONTACT

12 Rue Pasteur 80136 Rivery 06.67.88.61.16 ngomfa@gmail.com https://aithub.com/Fa80

### COMPETENCES

•Gestion de Base de données

MySQL: 3/5

Bootstrap: 3/5

AngularJS: 2/5

Netbeans: 2/5

Jquery: 3/5

•Frameworks

phpMyAdmin: 3/5

•Systèmes d'exploitation:

Windows: 3/5 Linux: 4/5

·Langages:

HTML et CSS: 4/5 Javascript: 3/5 PHP: 3/5 XML: 3/5

·Éditeurs de texte :

Atom: 4/5 Nano: 3/5

Sublim text: 2/5

•AUTRES •Versionning:

Git: 3/5 Canvas: 3/5 Ligne de Commande: 4/5

Github: 3/5

**SAVOIR ETRE** 

-Rigoureuse

-Capacité d'adaptation

-Autonome

-Patiente

#### **FORMATIONS**

#### 2018: FORMATION À LA MANU AMIENS

Préparation du Titre Professionnel

<<Développeur Web et Web Mobile>> RNCP 31114 Niveau III (Bac + 2) du Ministère chargé de l'emploi

**2007: BTS Banque** - Greta Val de France

Formation qualifiante

2003: Maîtrise Droit des Affaires, option: Banque-Assurance - Université

Dakar-Bourquiba

2002: DEUG Droit des Affaires - Université Dakar-Bourguiba

#### **PROJETS**

#### 2018: Projets de groupes

- Reproduction d'une page d'accueil internet
- Création de Site e-commerce (Html, Css, Bootstrap, Jquery)
- -Création de Site e-commerce (Html, Css, Bootstrap, AngularJs
- -Participation Can'thon (Hackathon) interne La Manu
- -Reproduction de Site (PHP)

#### **EXPÉRIENCES**

2017 à 2018: Attachée Commerciale Volante - HSBC 2016 à 2017 : Conseiller clientèle - ACAPPELLA

2010 à 2015 : Attachée Commerciale - HSBC Picardie

(Congé de Maternité en 2012)

2008 : Attachée Commerciale - HSBC Le Raincy

2007 : Chargée d'accueil - LCL Nanterre

2006: Chargée d'accueil - LCL Cergy Le Haut

#### **LOISIRS**

-Musique -Voyage -Jardinage